

Extracto

M. Lucrecia Real, arquitecta, con 20 años de experiencia profesional en la implementación, y soporte de la tecnología digital de la industria AEC en diferentes tipos de proyectos, integrando con éxito los procedimientos BIM en mega proyectos.

Expositora en varios Congresos de Nivel Internacional sobre BIM.

Autora de material gráfico sobre Revit que ha publicado el principal diario de Argentina, en el suplemento de Arquitectura, y la revista de mayor tirada de Construcción.

Siempre mirando hacia el futuro de la tecnología para ofrecer soluciones innovadoras en el desarrollo de proyectos del área de arquitectura e ingeniería.

Estudios

Bachiller con orientación docente, egresada del Instituto María Auxiliadora de Bahía Blanca, Pcía de Buenos Aires.

Egresada el 21 de Diciembre de 1987 de la Facultad de Arquitectura y Urbanismo, de la Universidad Nacional de Buenos Aires, con el título de Arquitecta.

Experiencia

BIM Practice Leader for LATAM - MWH

Julio de 2009 - actualidad

Implementación de los procesos BIM en LATAM (Chile, Lima, Panamá y Argentina) utilizando como herramientas: Revit Architecture, Revit Structure, Revit MEP, Civil 3D, Naviswork, Inventor, Infraworks.

Projects: Represas Patagonia (Sta Cruz, Argentina), Panama Canal Expansion Third Set of Locks (Panamá), Gatun Spillway (Panamá), Aña Cuá Hydroelectric Dam (Corrientes Argentina).

Consultora Externa BIM - Arquicad

Julio 2011 - actualidad

Implementación, capacitación, y creación de documentos y tutoriales para Revit, Civil, Inventor, y la vinculación de los modelos de los diferentes softwares entre sí.

Projects: Implementación de Revit en la empresa Contract, Estudio Piana, Estudio TSYA, Constructora Bricons, Estudio Flah.

Application Engineer de Autodesk – Sonda Argentina

Junio de 2008 – Junio 2009 (1 año y a mes)
Análisis de mercado y presentaciones a Arquitectos

Application Engineer de Autodesk – Arquicad, Reseller de Autodesk

Agosto de 2001 – Junio de 2008 (6 años y 11 meses) Capacitación, Implementación y soporte técnico de AutoCAD, Civil 3D y Revit. Encargada del departamento de Capacitaciones.

Docente y de los productos de Autodesk – Integral, Acad M2, Sociedad Central de Arquitectos

Marzo de 1992 – Agosto de 2001 (9años y 6 meses)

Premios

2013	Premio a la Innovación por el uso de la Tecnología
	SUMMIT 2013, Bruselas - Bélgica
2011	Autodesk BIM Experience Award
	Por el desarrollo del Proyecto del Canal de Panamá, en el sistema BIM.
	http://usa.autodesk.com/adsk/servlet/pc/index?siteID=123112&id=16883209
2011	MWH For Technical/ Quality – Argentina – Por la utilización de BIM en el
	Canal de Panamá

Certificaciones

- Autodesk Revit Architecture 2014 Certified Professional
- Autodesk University, Licencia 00332450 Diciembre 2013
- Autodesk Revit Architecture 2013 Certified Professional
- Autodesk University, Licencia 00266011 Noviembre 2012
- Autodesk Revit Architecture 2012 Certified Professional
- Autodesk University, Licencia 00189726 Noviembre 2011
- Autodesk Revit Architecture 2012 Certified Associate
- Autodesk University, Licencia 00189725 Noviembre 2011

Bienales, Conferencias y Seminarios

- Ponente en BIM FADU 2015, Universidad Nacional de Buenos Aires, Septiembre 2015
- Ponente en "The Future of Making Things", Autodesk LATAM, Julio 2015
- Ponente en el 1er Congreso Latinoamericano de BIM, que se desarrolló en Santiago de Chile,
 Octubre 2014
- Ponente en la 2da Jornada de BIM en la Universidad Nacional de Buenos Aires, e integrante de la mesa de debate, Octubre 2014
- Participante en RTC Revit Technology Conference, North America 2014 Chicago USA
- Ponente en EUBIM, Segundo Congreso Nacional BIM, Universidad Politécnica de Valencia, Valencia España
- Ponente en el Primer Congreso de BIM en Málaga, Málaga España

- Participante de Autodesk University 2013, Diciembre 2013 Las Vegas
- Participante en RTC Revit Technology Conference, North America 2013 Vancouver Canadá
- Panelista en la Jornada BIM, desarrollada en la Universidad Nacional de Buenos Aires –
 Septiembre 2013 Buenos Aires
- Panelista en la Bienal de Arquitectura organizada por la Universidad Nacional de Buenos Aires, Implementación de BIM Agosto 2013 Buenos Aires
- Participante de Autodesk University '12, 1 clase Virtual y una presencial en Diciembre 2012 –
 Las Vegas
- Participante de Autodesk University 2011, 2 clases Virtuales y una presencial en Noviembre 2011 Las Vegas
- Panelista en la conferencia anual Breckenridge de MWH, "PANAMA CANAL THIRD SET OF LOCKS REPETEABLE SOLUTIONS", Broomfield, Denver- 2011
- Participante en las Conferencias "Programación Integral hacia la Calidad Total"

Capacitación

_	
2014	Curso de Aspectos Constructivos de Presas CFRD y RCC - ORSEP
	Curso de Infraworks 2014, Consulting Autodesk, Lima
	Curso Project Managment, IAAP – R.E.P. del PMI
2013	Curso de Infraworks 2013, Consulting de Autodesk Houston
	Curso de Leadership – MWHU – Denver
	Curso de Civil 3D 2013 – Consulting Autodesk Lima
2012	Curso Revit MEP 2012, Consulting Autodesk California
	3D Max 2012, Escuela Da Vinci
	Inventor 2012, Consulting Autodesk México
	Civil 3d 2012, Consulting Autodesk Colombia
	Revit Structure 2012, Consulting Autodesk México
2010	Curso de Revit MEP 2011, Comgrap - Chile
	Curso de Calidad en CADD, para la CICP (Consultores Internacionales del Canal de Panamá)

Publicaciones

Como generar una plantilla con Revit Structure – AU`12 Revit Architecure 2012/ 2014 – Diario Clarín Curso de Revit – Suplemento Arquitectura – Diario Clarín

Technical Skills

BIM – Revit – Civil 3D – Naviswork – Infraworks – AutoCAD – Interoperabilidad de Softwares – Modelado 3D

Idioma

Español, idioma nativo Inglés, Nivel Intermedio

Experiencia en Voluntariado

- Voluntaria en el Hogar de Niñas Inmaculada, de la Congregación de las Hnas Polacas; colaborando con las niñas en las tareas del colegio, y en actividades plásticas.
- Voluntaria en Ingeniería sin Frontera

Datos Personales

María Lucrecia Real 10 de Septiembre de 1964 <u>lucreciareal@gmail.com</u> +54 9 11 33225584